臺灣臺北地方法院刑事判決
110年度審簡上字第250號
上  訴  人  
即  被  告    王守慶



上列上訴人因傷害等案件，不服本院刑事庭中華民國110年11月1
2日110年度審簡字第1698號第一審刑事簡易判決（起訴案號：11
0年度偵字第24446號），提起上訴，本院管轄之第二審合議庭判
決如下：
    主      文
上訴駁回。
王守慶緩刑貳年，緩刑期間付保護管束，並應於本案判決確定後
壹年內向指定之政府機關、政府機構、行政法人、社區或其他符
合公益目的之機構或團體提供肆拾小時之義務勞務。 
    事實及理由
一、本件經本院管轄第二審之合議庭審理結果，認原審以上訴人
    即被告（下稱被告）王守慶罪證明確，判決被告係犯刑法第
    140條第1項之侮辱公務員罪、同法第135條第1項之妨害公務
    執行罪、同法第277條第1項之傷害罪及同法第354條之毀損
    罪，且依刑法第55條規定，從一重之傷害罪處斷，處拘役40
    日，如易科罰金，以新臺幣（下同）1,000元折算1日，其認
    事、用法均無不當，量刑亦認妥適，應予維持。至刑法第14
    0條雖業於民國111年1月12日修正公布、同月14日生效施行
    。修正前刑法第140條第1項原規定：「於公務員依法執行職
    務時，當場侮辱或對於其依法執行之職務公然侮辱者，處6
    月以下有期徒刑、拘役或3千元以下罰金。」；修正後該條
    則規定：「於公務員依法執行職務時，當場侮辱或對於其依
    法執行之職務公然侮辱者，處1年以下有期徒刑、拘役或10
    萬元以下罰金。」，提高有期徒刑及罰金之上限。經比較新
    舊法規定，修正後之刑法第140條規定並未較有利於被告，
    依刑法第2條第1項前段規定，本案自應適用行為時即修正前
    之刑法第140條第1項規定論處。原審雖未及審酌比較新舊法
    之適用，惟因比較結果仍應適用行為時之舊法，於判決結果
    不生影響，尚不構成撤銷事由，又原審就附錄本案論罪科刑
    法條全文部分，固錯植舊刑法第135條規定，然此由本院逕
    予更正即可，故本判決之犯罪事實及證據，除補充「被告於
    本院第二審行準備程序及審理時之自白（見本院卷第78、10
    6頁）」外，餘均引用原審判決所記載之事實、證據及理由
    （如附件）。
二、被告上訴意旨略以：希望可以從輕量刑等語。
三、法官於有罪判決中，究應如何量處罪刑，為實體法賦予審理
    法官裁量之刑罰權事項，法官行使此項裁量權，自得依據個
    案情節，參諸刑法第57條所定各款犯罪情狀之規定，於該法
    定刑度範圍內，基於合義務性之裁量，量處被告罪刑。量刑
    之裁量權，乃憲法所保障法官獨立審判之核心，法院行使此
    項裁量權，亦非得以任意或自由為之，仍應受一般法律原理
    原則之拘束，即仍須符合法律授權之目的、法律秩序之理念
    、國民法律感情及一般合法有效之慣例等規範，尤其應遵守
    比例原則及平等原則之意旨，否則即可能構成裁量濫用之違
    法。次按量刑輕重，屬為裁判之法院得依職權自由裁量之事
    項，苟其量刑已以行為人之責任為基礎，並斟酌刑法第57條
    各款所列情狀，在法定刑度內，酌量科刑，無顯然失當或違
    反公平、比例及罪刑相當原則者，亦無偏執一端，致明顯失
    出失入情形，自不得指為違法。查被告於本院準備程序及審
    理中均已坦承犯行，並有原審判決所引用之證據在卷可憑，
    足認被告確係犯刑法第140條第1項之侮辱公務員罪、同法第
    135條第1項之妨害公務執行罪、同法第277條第1項之傷害罪
    及同法第354條之毀損罪，且應依刑法第55條規定，從一重
    之傷害罪處斷。原審以被告罪證明確，並審酌被告明知2名
    警員均係到場依法執行職務之警員，竟以言語辱罵警員，復
    以強暴手段妨害公務之執行，不僅造成2名警員受有傷害結
    果，並損壞警員林昀儒之物品，所為已損及公務員執法尊嚴
    及國家公權力行使，實應非難，並考量被告犯後坦承犯行之
    態度、犯罪動機、手段、情節、所生損害，暨其自述大學畢
    業之智識程度、目前做命理工作、年收入約20萬元、需撫養
    配偶周春香之生活經濟狀況(見原審審訴卷第39頁)，未賠償
    告訴人等2人損失，以及其等意見(原審審訴卷第39頁)等一
    切情狀，量處拘役40日，並諭知易科罰金之折算標準，已具
    體說明量刑之理由，故認原審判決核無逾越法定刑度，或有
    濫用自由裁量權限之違法或不當之情事，本院自應予以尊重
    並維持。是被告以前詞為由提起上訴，其上訴尚非有理由，
    爰予以駁回。
四、末查，被告前未曾因故意犯罪而受有期徒刑以上之宣告，有
    臺灣高等法院被告前案紀錄表1份（見本院卷第99至101頁）
    在卷可稽。其於犯後坦承犯行，且於原審判決後已與告訴人
    2人均達成和解，告訴人2人亦均表示不再追究等情，有和解
    書及聲請撤回告訴狀等件（見原審審簡卷第27至31頁）在卷
    可憑，堪認被告有悔意。本院衡酌上情及被告因一時疏誤而
    犯本案，認被告經此偵、審程序及刑之宣告後，應當知所警
    惕，無再犯之虞，是所宣告之刑以暫不執行為適當，爰依刑
    法第74條第1項第1款之規定，諭知2年之緩刑期間，以啟自
    新。另併依刑法第74條第2項第5款規定，諭知其應於判決確
    定後1年內，向指定之政府機關、政府機構、行政法人、社
    區或其他符合公益目的之機構或團體，提供如主文所示時數
    之義務勞務，及依刑法第93條第1項第2款規定，併予宣告緩
    刑期間付保護管束。 　　
據上論斷，應依刑事訴訟法第455條之1第1項、第3項、第368條
、第373條，刑法第74條第1項第1款、第2項第5款、第93條第1項
第2款，判決如主文。
本案經檢察官陳鴻濤提起公訴，檢察官吳春麗到庭執行職務。
中　　華　　民　　國　　111 　年　　4 　　月　　19　　日
　　　　　　　　　刑事第二十一庭  審判長法  官  程克琳
                                        法  官  王筱寧
                                        法  官  倪霈棻

以上正本證明與原本無異。
不得上訴。
　　　　　　　　　　　　　　　　        書記官　吳雪華
中　　華　　民　　國　　111 　年　　4 　　月　　19　　日